臺灣桃園地方法院刑事判決　　　　　　　　　　　　　九十年度易字第二五六二號
　　公　訴　人　臺灣桃園地方法院檢察署檢察官
　　被　　　告　甲○○
右列被告因恐嚇案件，經檢察官提起公訴 (九十年度偵字第一二二四三號)，本院判
決如左：
    主  文
甲○○以加害自由之事恐嚇他人，致生危害於安全，累犯，處拘役拾日，如易科罰
金以參佰元折算壹日。
    事  實
一、甲○○前因傷害案件，經本院於民國八十九年四月二十八日判處有期徒刑三月，
    復經台灣高等法院駁回上訴，而於同年七月十七日確定，甫於同年十一月十三日
    易科罰金執行完畢。詎仍不知悔改，於九十年七月二十三日十二時許，前往桃園
    縣平鎮市○○路○段三二三號「長江加油站」辦公室內，藉詞前揭傷害罪係因丁○○及其男友丙○○而起為由，要求亓女聯絡丙○○出面處理罰金分攤事宜，否
    亦難脫其責，雙方因而發生爭執，甲○○竟萌生恐嚇之犯意，出言「妳不要這樣
    子，要玩我比妳會玩」、「要玩大家一起玩」、「要讓妳在長江加油站待不下去
    」等加害自由之話語恐嚇丁○○，使其心生畏懼，並致生危害於安全。
二、案經丁○○訴由桃園縣警察局平鎮分局報請台灣桃園地方法院檢察署檢察官偵查
    起訴。
    理  由
一、訊據被告甲○○固不否認有於右揭時、地前往加油站找丁○○，惟否認有何恐嚇
    犯行，辯稱：「我只要請丁○○聯絡丙○○，因丁○○聯絡不上丙○○，我講話
    比較激動也很大聲，但是我不覺得有恐嚇丁○○。」云云。惟查，右揭事實，業
    據被害人丁○○於警訊及偵審中指訴歷歷，並經證人丙○○證稱：「七月二十三
    日大概中午十二點左右，丁○○打電話給我，並在電話中哭，說她被被告騷擾到
    受不了。」等語；另證人即長江加油站工讀生乙○○陳稱：「案發當時我正在吃
    飯，被告過來就叫我去叫丁○○出來，我就去叫丁○○出來，他們二人就在談判
    ，被告有拍窗子，講話很大聲，被告說如果不還錢的話，就讓丁○○（在長江加
    油站）待不下。」等語甚詳。而被告係一有傷害前科之成年男子，且其體形壯碩
    ，於疾言厲色對告訴人出言恫嚇之同時，又兼有動手拍打窗沿之舉動，在客觀上
    ，確足使一般人心生畏懼，故告訴人丁○○旋即報警，佐以被告於本院調查時亦
    曾自承：「當天確實有說「要玩我比妳會玩」的話，因當時有喝酒，情緒上比較
    激動，我也知道丁○○心理會很害怕。」等語，足徵告訴人指陳其聞言心生畏懼
    乙節，並非虛構。被告空言否認恐嚇，顯係事後卸責之詞，不足採信。本件事證
    明確，被告犯行，堪予認定，應依法論科。
二、核被告甲○○以加害自由之事，恐嚇他人致生危害於安全，係犯刑法第三百零五
    條之恐嚇危害安全罪。又被告前因傷害案件，經本院於八十九年四月二十八日判
    處有期徒刑三月，復經台灣高等法院駁回上訴，而於同年七月十七日確定，甫於
    同年十一月十三日易科罰金執行完畢，有本院被告全國前案紀錄表及臺灣桃園地
    方法院檢察署刑案資料查註紀錄表各乙紙附卷可按，其於前案執行完畢後五年內
    再犯本件有期徒刑以上之罪，為累犯，應依刑法第四十七條之規定，依法加重其
    刑。爰審酌被告之犯罪動機、目的、手段，及其品性、生活狀況、智識程度、犯
    罪所生危害，及犯罪後向告訴人一再道歉，頗具悔意，且經告訴人丁○○當庭表
    示原諒，態度尚稱良好等一切情狀，爰量處如主文所示之刑，並諭知易科罰金之
    折算標準，以資懲戒。
三、至公訴意旨另謂：被告於九十年七月二十三日十二時許，在桃園縣平鎮市○○路
    ○段三二三號「長江加油站」辦公室內要求丙○○二人共同負擔賠償費用為丙○○拒絕，甲○○竟恐嚇丙○○稱：如不還錢，要其出門小心一點，使丙○○心生
    畏懼，致生危害於安全，因認被告另涉有刑法第三百零五條之之恐嚇危害安全罪
    嫌云云。訊之被告矢口否認上開犯行，辯稱：當天（七月二十三日）並未遇到丙○○，絕無恐嚇丙○○之犯行等語，經查：被告甲○○固於九十年七月二十三日
    十二時許，至「長江加油站」要求亓女聯絡丙○○出面，惟經亓女居中連繫後，
    唐、溫二人始約定翌日在「長江加油站」碰面，而甲○○依約於同年月二十四日
    八時二十分許前往該加油站，甫一出現即為警員當場逮獲，並未出言恐嚇丙○○
    等情，業據告訴人丁○○及證人丙○○於本院審理時指述明確，堪認被告上開所
    辯，應屬實在。此外復查無其他積極證據，足資證明被告涉有恐嚇丙○○之犯行
    ，惟因此部分如果成罪，與公訴人前開起訴並經本院判決有罪部分，有裁判上一
    罪之關係，故就此部分爰不另為無罪之諭知，在此敘明。
據上論斷，應依刑事訴訟法第二百九十九條第一項前段，刑法第三百零五條、第四十
七條、第四十一條第一項前段，罰金罰鍰提高標準條例第一條前段、第二條，判決如
主文。
本案經檢察官吳廣莉到庭執行職務。
中      華      民      國    九十一    年      二      月      八      日
                                  臺灣桃園地方法院刑事第五庭
                                      法  官    丁  俊  成
右正本證明與原本無異。
如不服本判決，應於判決送達後十日內向本院提出上訴狀( 應附繕本 )，上訴於臺灣
高等法院。
                                      書記官    簡  慧  瑛
中      華      民      國    九十一    年      二      月     十九     日
附論罪科刑依據之法條：
刑法第三百零五條
以加害生命、身體、自由、名譽、財產之事恐嚇他人，致生危害於安全者，處二年以
下有期徒刑、拘役或三百元以下罰金。
